【裁判字號】    97,上易,218
【裁判日期】    970430
【裁判案由】    竊盜
【裁判全文】
臺灣高等法院臺南分院刑事判決      97年度上易字第218號
上  訴  人  臺灣雲林地方法院檢察署檢察官
被      告  子○○
上列上訴人因被告竊盜案件，不服臺灣雲林地方法院97年度易字
第48號中華民國97年3月4日第一審判決（起訴案號：臺灣雲林地
方法院檢察署96年度偵緝字第359、360號），提起上訴，本院判
決如下：
    主      文
原判決撤銷。
子○○所犯如附表所示之罪，均累犯，各處如附表所示之刑，應
執行有期徒刑貳年陸月，扣案之鑰匙壹支沒收。
    事      實
一、子○○前於民國（下同）93年間因違反毒品危害防制條例案
    件，經原審法院於94年4月22日，以94年度易字第112號判處
    有期徒刑8月，於94年5月9日確定；又於94年間因違反毒品
    危害防制條例案件，經原審法院於94年10月31日，以94年度
    訴字第769號判處應執行有期徒刑1年2月，於94年11月14日
    確定；2罪接續執行，甫於95年12月26日縮短刑期假釋出監
    ，於96年4月26日假釋期滿未經撤銷，其未執行之刑，以已
    執行論。詎仍不思悔改，復基於意圖為自己不法所有之各別
    犯意，先後於如附表所示時、地，以如附表所示方式，竊得
    如附表編號1至13號所示之財物（詳細行竊方法如附表所示
    ），嗣為警循線查悉上情。
二、案經雲林縣警察局虎尾分局報請臺灣雲林地方法院檢察署檢
    察官偵查起訴。
    理    由
壹、程序事項：
    本件被告子○○所犯為死刑、無期徒刑、最輕本刑為三年以
    上有期徒刑以外之罪，被告於本院審理中就被訴事實為有罪
    之陳述，經本院審判長告知簡式審判程序之旨，並聽取公訴
    人、被告之意見後，合議庭認為適宜，依刑事訴訟法第二百
    七十三條之一第一項規定，裁定進行簡式審判程序，則有關
    本件證據調查，不受刑事訴訟法第一百五十九條第一項、第
    一百六十一條之二、第一百六十一條之三、第一百六十三條
    之一及第一百六十四條至第一百七十條規定之限制，先此敘
    明。
貳、實體事項：
一、被告子○○於本院審理中坦承如附表所示之犯罪實不諱，核
    與(一)被害人癸○○於96年9月28日警詢時之指述（虎警刑字
    第0961000982號卷第6頁至第8頁）。(二)告訴人戊○○於96年
    9月21日警詢時之指述（虎警刑字第0961000982號卷第9頁至
    第11頁）。(三)被害人甲○○於96年9月28日警詢時之指述（
    虎警刑字第0961000982號卷第12頁至第13頁）。(四)告訴人陳
    淑芬於96年9月3日警詢時之指述（虎警刑字第0961000932號
    卷第7頁至第8頁）。(五)被害人己○○於96年9月10日警詢時
    之指述（虎警刑字第0961000932號卷第11頁至第12頁）。(六)
    告訴人辛○○於96年9月5日警詢時之指述（虎警刑字第0961
    000932號卷第13頁至第14頁）。(七)告訴人丑○○於96年9月
    10日警詢時之指述（虎警刑字第0961000932號卷第17頁至第
    18頁）。(八)被害人乙○○於96年9月10日警詢時之指述（虎
    警刑字第0961000932號卷第22頁至第23頁）。(九)告訴人寅○
    ○於96年9月7月警詢時之指述（虎警刑字第0961000932號卷
    第24頁至第25頁）。(十)被害人丁○○於96年9月10日警詢時
    之指述（虎警刑字第0961000932號卷第29頁至第30頁）。(十一)
    被害人庚○○於96年9月10日警詢時之指述（虎警刑字第096
    1000932號卷第32頁至第33頁）。(十二)被害人丙○○於96年9月
    13日警詢時之指述（虎警刑字第0961000932號卷第34頁至第
    35頁）。(十三)被害人壬○○於96年9月12日警詢（虎警刑字第
    0961000932號卷第37頁至第38頁）及於97年1月9日偵查中之
    指述（偵緝卷第32頁）等之情節相符，並有照片27張（虎警
    刑字第0961000982號卷第17頁至第21頁、虎警刑字第096100
    0932號卷第41頁至第49頁）、贓物認領保管單10紙（虎警刑
    字第0961000982號卷第22頁至第23頁、第26頁、虎警刑字第
    0961000932號卷第9頁、第15頁、第19頁、第26頁、第31頁
    、第36頁、第39頁）、雲林縣警察局車輛協尋電腦輸入單、
    車輛尋獲電腦輸入單9紙（虎警刑字第0961000982號卷第24
    頁至第25頁、第27頁、虎警刑字第0961000932號卷第10頁、
    第16頁、第20頁至第21頁、第27頁至第28頁）、失車—唯讀
    案件基本資料1紙（虎警刑字第0961000982號卷第28頁）、
    鑰匙一支扣案足憑，是被告子○○於警詢、偵查、原審及本
    院審理時之自白，與上開積極證據相符，應可採信。
二、綜上所述，本件事證明確，被告犯行應堪認定。
三、論罪科刑之理由：
  (一)被告子○○所為如附表編號1至10號及12至13號，均核係犯
    刑法第320條第1項之普通竊盜罪。其所為如附表編號11號，
    核係犯刑法第321條第1項第2款之踰越牆垣竊盜罪。被告所
    犯如附表所示之各罪罪名互異，犯意各別，應分論併罰。
  (二)被告前於93年間因違反毒品危害防制條例案件，經臺灣雲林
    地方法院於94年4月22日，以94年度易字第112號判處有期徒
    刑8月，於94年5月9日確定；又於94年間因違反毒品危害防
    制條例案件，經臺灣雲林地方法院於94年10月31日，以94年
    度訴字第769號判處應執行有期徒刑1年2月，於94年11月14
    日確定；2罪接續執行，甫於95年12月26日縮短刑期假釋出
    監，於96年4月26日假釋期滿未經撤銷，其未執行之刑，以
    已執行論，有臺灣高等法院被告前案紀錄表1份在卷可參，
    其於前開有期徒刑執行完畢後5年內故意再犯本件有期徒刑
    以上之罪，為累犯，應依刑法第47條第1項規定，就被告各
    次竊盜罪均加重其刑。
  (三)另被告就附表編號1至5號、7至9號及12至13號之罪，在未被
    發覺前，即向有偵查權限之警察機關自首而接受裁判，使警
    察機關因而尋獲被害人失竊之車輛及財物，此部分併予依刑
    法第62條前段規定減輕其刑，並依法先加後減。
四、原審予以論罪科刑，並依如附表所示分別量刑後，並定應執
    行刑為有期徒刑一年二月，固非無見。惟查：被告子○○犯
    如附表所示之竊案共十三件，情節非輕，原審分別量刑後之
    刑度共為有期徒刑四十七月，惟原審定執行刑後僅科處有期
    徒刑一年二月，顯有過輕，即有未洽。檢察官上訴意旨，亦
    執此指摘原判決量刑過輕不當，為有理由，自應由本院將原
    判決撤銷改判。爰審酌被告前曾有施用毒品等前科，素行並
    非良好，僅國中畢業，教育程度不高，而被告正值青壯，四
    肢健全，不思以正當途徑獲取利益，竟貪圖一己私利，竊取
    他人財物供己使用，不僅使被害人受有損害，並破壞社會秩
    序，且竊盜次數多達十三次，惟念其犯後坦承犯行，顯見已
    有悔悟之心，態度良好等一切情狀，分別量處如附表所示之
    刑，並定其應執行之刑詳如主文第二項所示。又扣案之鑰匙
    1支係供被告竊取如附表編號1、3、4、6、12、13機車所用
    之物，且屬被告所有，業據被告供承在卷，應依刑法第38條
    第1項第2款規定，宣告沒收。
五、又檢察官上訴意旨雖請求對被告子○○併予宣告強制工作，
    但本案被告子○○就附表編號1至5號、7至9號及12至13號之
    罪屬於自首，犯後態度良好，本院認無庸再對被告諭知強制
    工作之必要，併此明。
據上論結，應依刑事訴訟法第369條第1項前段、第364條、第299
條第1項前段，刑法第320條第1項、第321條第1項第2款、第47條
第1項、第62條前段、第51條第5款、第38條第1項第2款，刑法施
行法第1條之1第1項、第2項前段，判決如主文。
本案經檢察官李傳來到庭執行職務。
中    華    民    國    97    年    4     月    30    日
                  刑事第五庭    審判長法  官  楊明章
                                      法  官  戴勝利
                                      法  官  顏基典
以上正本證明與原本無異。
不得上訴。
                                      書記官  呂嘉文
中    華    民    國    97    年    5     月    1     日
【附錄】本判決論罪科刑法條：
刑法第320條：（普通竊盜罪、竊佔罪）
意圖為自己或第三人不法之所有，而竊取他人之動產者，為竊盜
罪，處5年以下有期徒刑、拘役或5百元以下罰金。
意圖為自己或第三人不法之利益，而竊佔他人之不動產者，依前
項之規定處斷。
前二項之未遂犯罰之。
刑法第321條：（加重竊盜罪）
犯竊盜罪而有左列情形之一者，處6月以上、5年以下有期徒刑：
一  於夜間侵入住宅或有人居住之建築物、船艦或隱匿其內而犯
    之者。
二  毀越門扇、牆垣或其他安全設備而犯之者。
三  攜帶兇器而犯之者。
四  結夥三人以上而犯之者。
五  乘火災、水災或其他災害之際而犯之者。
六  在車站或埠頭而犯之者。
前項之未遂犯罰之。
附表：
┌──┬────┬────┬───────┬───┬───────┐
│編號│竊盜時間│竊盜地點│行為方式      │被害人│主文及刑度    │
├──┼────┼────┼───────┼───┼───────┤
│1   │96年8 月│雲林縣虎│以自備鑰匙1 支│陳明福│子○○竊盜，累│
│    │21日中午│尾鎮復興│發動引擎，竊取│所有，│犯，處有期徒刑│
│    │12時許  │路1 號前│車牌號碼USZ-74│交由陳│參月。扣案之鑰│
│    │        │        │0 號重型機車，│淑芬使│匙壹支沒收。  │
│    │        │        │得手後留供己代│用    │              │
│    │        │        │步用，騎至汽油│      │              │
│    │        │        │耗盡時，即棄置│      │              │
│    │        │        │在雲林縣虎尾鎮│      │              │
│    │        │        │延平里河堤旁。│      │              │
├──┼────┼────┼───────┼───┼───────┤
│2   │96年8 月│雲林縣虎│見銀色電動車1 │己○○│子○○竊盜，累│
│    │24日或25│尾鎮民主│部停放該處無人│（未報│犯，處有期徒刑│
│    │日晚上8 │十八路14│看管，乃將該電│案）  │參月。        │
│    │時許    │6 號後面│動車騎走而竊取│      │              │
│    │        │        │之，得手後留供│      │              │
│    │        │        │己代步用，騎至│      │              │
│    │        │        │電源耗盡時，即│      │              │
│    │        │        │棄置在雲林縣虎│      │              │
│    │        │        │尾鎮○○○○道│      │              │
│    │        │        │路「虎土幹35右│      │              │
│    │        │        │4 左6 」電桿前│      │              │
│    │        │        │。            │      │              │
├──┼────┼────┼───────┼───┼───────┤
│3   │96年8 月│雲林縣虎│以同上自備鑰匙│陳榮冠│子○○竊盜，累│
│    │25日凌晨│尾鎮新興│1 支發動引擎，│所有，│犯，處有期徒刑│
│    │2、3時許│路149號 │竊取車牌號碼BF│交由陳│參月。扣案之鑰│
│    │        │前      │D-852 號重型機│素鶯使│匙壹支沒收。  │
│    │        │        │車，得手後留供│用    │              │
│    │        │        │己代步用，騎至│      │              │
│    │        │        │汽油耗盡時，即│      │              │
│    │        │        │棄置在雲林縣虎│      │              │
│    │        │        │尾鎮○○路公園│      │              │
│    │        │        │旁。          │      │              │
├──┼────┼────┼───────┼───┼───────┤
│4   │96年9 月│雲林縣虎│以同上自備鑰匙│丑○○│子○○竊盜，累│
│    │2 日中午│尾鎮公安│1 支發動引擎，│      │犯，處有期徒刑│
│    │12時許  │路197號 │竊取車牌號碼IG│      │參月。扣案之鑰│
│    │        │旁      │K-828 號重型機│      │匙壹支沒收。  │
│    │        │        │車，得手後留供│      │              │
│    │        │        │己代步用，騎至│      │              │
│    │        │        │汽油耗盡時，即│      │              │
│    │        │        │棄置在雲林縣虎│      │              │
│    │        │        │尾鎮○○路○ 段│      │              │
│    │        │        │477 巷4 號前。│      │              │
├──┼────┼────┼───────┼───┼───────┤
│5   │96年9 月│雲林縣虎│見銀色電動車1 │乙○○│子○○竊盜，累│
│    │5 日晚上│尾鎮林森│部停放該處無人│（未報│犯，處有期徒刑│
│    │8 時許  │路2段   │看管，乃將該電│案）  │參月。        │
│    │        │481號前 │動車騎走而竊取│      │              │
│    │        │        │之，得手後留供│      │              │
│    │        │        │己代步用，騎至│      │              │
│    │        │        │電源耗盡時，即│      │              │
│    │        │        │棄置在雲林縣虎│      │              │
│    │        │        │尾鎮○○路34-8│      │              │
│    │        │        │號對面路旁。  │      │              │
├──┼────┼────┼───────┼───┼───────┤
│6   │96年9月6│雲林縣虎│以同上自備鑰匙│廖吳碧│子○○竊盜，累│
│    │日凌晨2 │尾鎮民主│1 支發動引擎，│所有，│犯，處有期徒刑│
│    │時許    │六路42之│竊取車牌號碼ML│交由廖│伍月。扣案之鑰│
│    │        │1號     │W-665 號重型機│甲攏使│匙壹支沒收。  │
│    │        │        │車，得手後留供│用    │              │
│    │        │        │己代步用，騎至│      │              │
│    │        │        │汽油耗盡時，即│      │              │
│    │        │        │棄置在雲林縣虎│      │              │
│    │        │        │尾鎮○○路「阿│      │              │
│    │        │        │拉丁電子遊戲場│      │              │
│    │        │        │」前。        │      │              │
├──┼────┼────┼───────┼───┼───────┤
│7   │96年9 月│雲林縣虎│見銀色電動車1 │丁○○│子○○竊盜，累│
│    │8 日晚上│尾鎮和平│部停放該處無人│（未報│犯，處有期徒刑│
│    │8 時許  │路14號前│看管，乃將該電│案）  │參月。        │
│    │        │        │動車騎走而竊取│      │              │
│    │        │        │之，得手後留供│      │              │
│    │        │        │己代步用，騎至│      │              │
│    │        │        │電源耗盡時，即│      │              │
│    │        │        │棄置在雲林縣虎│      │              │
│    │        │        │尾鎮頂南91號旁│      │              │
│    │        │        │空屋。        │      │              │
├──┼────┼────┼───────┼───┼───────┤
│8   │96年9月8│雲林縣虎│見黃色電動車1 │庚○○│子○○竊盜，累│
│    │日晚上8 │尾鎮中山│部停放該處無人│（未報│犯，處有期徒刑│
│    │時30分許│路43號  │看管，乃將該電│案）  │參月。        │
│    │        │        │動車騎走而竊取│      │              │
│    │        │        │之，得手後留供│      │              │
│    │        │        │己代步用，騎至│      │              │
│    │        │        │電源耗盡時，即│      │              │
│    │        │        │棄置在雲林縣虎│      │              │
│    │        │        │尾鎮○○路60號│      │              │
│    │        │        │前。          │      │              │
├──┼────┼────┼───────┼───┼───────┤
│9   │96年9 月│雲林縣虎│見銀色腳踏車1 │丙○○│子○○竊盜，累│
│    │10日凌晨│尾鎮忠孝│部停放該處無人│（未報│犯，處有期徒刑│
│    │3 時許  │路180巷 │看管，乃將該腳│案）  │參月。        │
│    │        │27號前  │踏車騎走而竊取│      │              │
│    │        │        │之，得手後留供│      │              │
│    │        │        │己代步用，隨後│      │              │
│    │        │        │並將之棄置在雲│      │              │
│    │        │        │林縣虎尾鎮頂南│      │              │
│    │        │        │91號旁空屋。  │      │              │
├──┼────┼────┼───────┼───┼───────┤
│10  │96年9 月│雲林縣虎│見該處無人居住│壬○○│子○○竊盜，累│
│    │10日凌晨│尾鎮公安│，後門又未上鎖│（未報│犯，處有期徒刑│
│    │3 時20分│路258號 │，乃開門直接入│案）  │伍月。        │
│    │許      │屋內    │內，竊取雜誌27│      │              │
│    │        │        │本，得手後留供│      │              │
│    │        │        │己觀看。      │      │              │
├──┼────┼────┼───────┼───┼───────┤
│11  │96年9 月│雲林縣虎│見四下無人，後│癸○○│子○○踰越牆垣│
│    │17日上午│尾鎮公安│門又未上鎖，乃│（未報│竊盜，累犯，處│
│    │11時許  │路270巷1│踰越圍牆直接入│案）  │有期徒刑柒月。│
│    │        │號      │內，徒手竊取聲│      │              │
│    │        │        │寶牌14吋紅色電│      │              │
│    │        │        │視機1 臺，得手│      │              │
│    │        │        │後置於雲林縣虎│      │              │
│    │        │        │尾鎮頂南91號不│      │              │
│    │        │        │知情友人處觀看│      │              │
│    │        │        │。            │      │              │
├──┼────┼────┼───────┼───┼───────┤
│12  │96年9 月│雲林縣虎│以同上自備鑰匙│戊○○│子○○竊盜，累│
│    │20日上午│尾鎮頂南│1 支發動引擎，│      │犯，處有期徒刑│
│    │6 時許  │394號旁 │竊取車牌號碼H6│      │參月。扣案之鑰│
│    │        │產業道路│N-090 號重型機│      │匙壹支沒收。  │
│    │        │        │車，得手後留供│      │              │
│    │        │        │己代步用，騎至│      │              │
│    │        │        │汽油耗盡時，即│      │              │
│    │        │        │棄置在雲林縣虎│      │              │
│    │        │        │尾鎮西安里五間│      │              │
│    │        │        │厝堤防內斜坡。│      │              │
├──┼────┼────┼───────┼───┼───────┤
│13  │96年9 月│雲林縣虎│以同上自備鑰匙│甲○○│子○○竊盜，累│
│    │24日晚上│尾鎮三民│1 支發動引擎，│      │犯，處有期徒刑│
│    │11時許  │路21號前│竊取車牌號碼NT│      │參月。扣案之鑰│
│    │        │        │M-681 號重型機│      │匙壹支沒收。  │
│    │        │        │車，得手後留供│      │              │
│    │        │        │己代步用，騎至│      │              │
│    │        │        │汽油耗盡時，即│      │              │
│    │        │        │棄置在雲林縣斗│      │              │
│    │        │        │南鎮○○路183 │      │              │
│    │        │        │號前廣場。    │      │              │
└──┴────┴────┴───────┴───┴───────┘


司法院資訊處製作；財團法人民間司法改革基金會備份。
